臺灣高等法院刑事裁定　　　　　　　　　100年度抗字第531號
抗　告　人　甘貴林
即　被　告
抗告人即被告
之選任辯護人　趙元昊律師
　　　　　　　黃慧仙律師
上列抗告人等因被告違反毒品危害防制條例案件，不服臺灣臺北
地方法院中華民國100年5月9日駁回聲請停止羈押之裁定（100年
度聲字第1041號），提起抗告，本院裁定如下：
    主  文
抗告駁回。
    理  由
一、本件抗告人趙元昊律師、黃慧仙律師向原審法院聲請意旨略
    以：被告甘貴林確無製造毒品犯行，並已具狀提出答辯，檢
    察官只須就其他共同被告詳加訊問，應可釐清事實；被告既
    無製造毒品犯行，自無串供或滅證之疑慮，更無逃亡必要，
    且被告有固定住所及家人，亦無逃亡可能，請停止羈押等語
    。原裁定以：被告因涉嫌違反毒品危害防制條例案件，經原
    審法官訊問後，並經參酌卷內警方蒐證照片、通訊監察譯文
    、扣案物品、毒品初步鑑驗報告單與共同被告間之供述，交
    互勾稽，足認被告涉犯毒品危害防制條例第四條第二項之製
    造第二級毒品罪罪嫌重大，有事實足認有勾串共犯或證人之
    虞，另所犯為最輕本刑五年以上有期徒刑之重罪，非予羈押
    及禁止接見通信，顯難確保被告爾後必當到庭及不與共犯或
    證人串供，有刑事訴訟法第一百零一條第一項第二款及第三
    款情形，有羈押之必要，且此必要性不因被告有否固定住居
    所而有不同，裁定自民國一百年三月十一日起執行羈押並禁
    止接見通信，而上開羈押原因仍然存在，不能因具保而使之
    消滅等情，因而駁回渠等停止羈押之聲請，核無違誤。
二、抗告意旨略以：原裁定認依蒐證照片及通訊監察譯文可認被
    告涉嫌製造第二級毒品，然由被告遭逮捕時，警方及檢方詢
    （訊）問內容可知，通訊監察譯文難以認定被告涉嫌製造毒
    品，否則何以檢方迄今未以通訊監察譯文訊問被告，是原裁
    定此部分理由不備；又以限制住居、出境之方式，即可確保
    被告無逃亡之虞，而被告確未涉嫌製造毒品，何來逃亡疑慮
    等語。惟查羈押之目的，在於確保訴訟程序之進行、確保證
    據之存在及真實、並確保刑罰之執行，以確保國家刑罰權之
    實現。而羈押中之被告，其原先羈押原因存在與否、及有無
    繼續羈押之必要，為事實審法院所得審認裁量之職權行使，
    此項職權行使，就個案在目的及手段間之衡量，如無明顯違
    反比例原則情事，即不容任意指為違法或不當。又刑事訴訟
    法第一百零一條第一項所稱「犯罪嫌疑重大」，以法官訊問
    被告後，依卷內具體證據資料由形式上觀察，足以相信被告
    確實涉有犯罪嫌疑為已足，此與刑事有罪判決所認定之犯罪
    事實須依憑證據經嚴格之證明，達到無合理懷疑之程度者有
    別。本件原審經調查結果，認抗告人涉犯毒品危害防制條例
    第四條第二項之製造第二級毒品罪，犯罪嫌疑重大，有刑事
    訴訟法第一百零一條第一項第二款、第三款之情形，有羈押
    之必要，且其羈押原因仍未消滅，因而裁定駁回停止羈押之
    聲請，業已詳敘其所憑之證據及理由。原審此項職權行使，
    就本件在目的及手段間之衡量，核無違反比例原則情事，自
    無不合。至於被告與共同被告間之通訊監察譯文內容，能否
    證明被告確有製造第二級毒品之犯行，厥為檢察官偵查或將
    來原審法院審判時所應究明之實體事項，抗告意旨執以指摘
    原裁定不當，自嫌無據。另原審法院並未以被告有逃亡或有
    事實足認逃亡之虞作為羈押事由，亦非以此作為駁回本件停
    止羈押聲請之理由，抗告意旨指稱被告無逃亡疑慮云云，亦
    與被告之羈押原因是否消滅之判斷無關。綜上，本件抗告為
    無理由，應予駁回。
三、據上論結，應依刑事訴訟法第412條，裁定如主文。
中    華    民    國  100    年    5     月     31    日
                  刑事第十庭審判長法  官  宋  祺
                                  法  官  高玉舜
                                  法  官  林孟宜
以上正本證明與原本無異。
不得再抗告。
                                  書記官  葉金發
中    華    民    國   100    年    6     月    1     日